【裁判字號】    89,上易,334
【裁判日期】    890315
【裁判案由】    竊盜
【裁判全文】
臺灣高等法院臺中分院刑事判決          民國八十九年度上易字第三三四號
    上  訴  人  臺灣彰化地方法院檢察署檢察官
    被      告  庚○○
右上訴人因被告竊盜案件，不服台灣彰化地方法院中華民國八十八年十一月二十九日
第一審判決（民國八十八年度易字第一三五四號，起訴案號：台灣彰化地方法院檢察
署民國八十八年度偵字第七四九五、八一○六號），提起上訴，本院判決如左：
    主      文
原判決撤銷。
庚○○連續攜帶兇器，毀壞門扇，於夜間侵入住宅竊盜，處有期徒刑壹年捌月。
扣案之手電筒壹支、鑰匙參支、扳手肆支、Ｔ型鐵撬陸支及塑膠手套參只均沒收。
    事      實
一、庚○○曾於民國（下同）七十七年間、七十八年間、七十九年間曾分別因搶奪、
    違反懲治盜匪條例、竊盜等罪，經臺灣彰化地方法院、本院分別判處有期徒刑一
    年六月、二十年及三年六月，嗣並經本院裁定定其應執行有期徒刑二十年確定，
    執行後於八十五年十二月七日獲准假釋出獄（刑期應至九十七年六月十日），仍
    在假釋期中，竟仍不知悔改，基於意圖為自己不法所有之概括犯意，自八十八年
    五月二日起至八十八年九月二十五日止，連續在彰化縣和美鎮道○路十三號等處
    ，竊取己○○等人之物品（其犯罪時間、地點、方法、被害人及所得財物，均詳
    如附表所示）。嗣於八十八年七月十七日上午十一時三十分許，庚○○駕駛車號
    ＱＧ─三０二六號自用小客車，在彰化縣彰化市○○里○○路○段一一九巷十八
    號佑盛商行前為警查獲，並扣得其所有供如附表所示竊盜行為所用或預備用之手
    電筒一支、鑰匙二支、扳手三支。再於同年八月八日凌晨零時三十分許，因駕駛
    車號ＪＢＡ─三八九號機車在彰化縣和美鎮○○里○○路二四七巷口為警查獲，
    並扣得其所有供其附表編號五竊盜行為所用之六角扳手一支。又於同年十月六日
    下午十八時三十分許，在彰化縣花壇鄉○○街一六三巷十一號騎樓處另因竊盜案
    通緝被查獲，並扣得其所有供如附表竊盜行為所用或預備用之鑰匙一支、Ｔ型鐵
    撬六支及塑膠手套三只暨與其如附表竊盜行為無關之美工刀一支、螺絲起子三支
    、活動板手一支。
二、案經彰化縣警察局彰化分局報請臺灣彰化地方法院檢察署檢察官偵查起訴及由彰
    化縣警察局移由同上署檢察官函送原審法院併辦（八十八年度偵字第九七二四號
    ）。
    理     由
一、訊據被告庚○○（下稱被告）對於右揭事實坦承不諱，核與被害人己○○、戊○○、甲○○、壬○○、癸○○之女丙○○及子○○等人於警局訊問或原審法院審
    理時指述失竊之情節大致相符，復有照片、贓物認領保管單及車輛竊盜、車牌失
    竊資料個別查詢報─查詢車輛認可資料等在卷可稽，另有前開扣案之手電筒一支
    、鑰匙三支、板手四枝、Ｔ型鐵撬六支、塑膠手套三只存卷可證，足徵被告之自
    白與事實相符。從而，本件事證已甚明確，被告之犯行堪以認定。
二、核被告之如附表編號一、三、四之所為，均係犯刑法第三百二十一條第一項第一
    款、第二款、第三款之帶兇器，毀壞門扇，於夜間侵入住宅竊盜罪；其如附表
    編號五之所為，係犯刑法第三百二十一條第一項第三款之帶兇器竊盜罪；其如
    附表編號二、六之所為，則皆犯刑法第三百二十條第一項之普通竊盜罪。其先後
    六次竊盜犯行，時間緊接，犯罪構成要件相同，顯係基於概括犯意反覆為之，為
    連續犯，應依刑法第五十六條規定論以攜帶兇器，毀壞門扇，於夜間侵入住宅竊
    盜一罪，並加重其刑。是如附表編號一、二、六之被告竊盜犯行，雖未據檢察官
    起訴，惟被告此等部分犯行與前開其經起訴並經本院認定有罪之犯行部分，既有
    連續犯之裁判上一罪關係，自為起訴效力所及，本院自得併予審理。又臺灣彰化
    地方法院檢察署以八十八年十月二十二日辛○盛愛字第三八六八九號函移送原審
    法院併辦意旨另認：被告復於八十八年十月五日凌晨在彰化縣花壇鄉○○村○○
    路○段二九一號竊取被害人乙○○之菸酒一批、熱水瓶一只及現金約二萬元，因
    認被告復涉有竊盜罪嫌等情。惟訊之被告堅決否認有此部分竊盜犯行，辯稱：係
    不詳姓名年籍綽號「阿玉」之人所竊，當天僅「阿玉」下車，渠並不知「阿玉」
    欲下車行竊，「阿玉」竊得之物亦未朋分給渠等語。經查，八十八年十月六日經
    警查獲被告時，並未查獲任何被害人乙○○失竊之財物，且被告於警訊雖曾供稱
    其在被害人乙○○住處竊得現金約八千元，但此與被害人乙○○所稱其失竊之現
    金為二萬元數目不符，且被告於警訊時亦未曾提及竊取熱水瓶、菸酒等物，其後
    被告又一再否認其有此部分竊盜犯行，是尚難據被告於警訊時與事實不符之自白
    遽為不利其之認定。此外，復查無其他積極證據足資證明被告有此部分犯行，應
    認被告此部分罪嫌尚屬不能證明，但檢察官認此部分與被告如附表之竊盜行為有
    連續犯裁判上一罪之關係，而移請原審法院併辦，故本院就此部分不另為被告無
    罪之諭知，附此說明。原審予被告論罪科刑，固非無見，惟查原判決就被告如附
    表之各個行為究係犯何竊盜罪名未予明確定，復就如附表編號一、三、四之行竊
    地點是否為住宅未予認定，以為適用法條之依據，而被告如附表編號五之行為係
    犯刑法第三百二十一條第一項第三款之帶兇器竊盜罪，原判決則認被告本部分
    行為亦係犯刑法第三百二十一條第一項第一款、第二款、第三款或刑法第三百二
    十條第一項之竊盜罪，均有未洽。檢察官上訴意旨謂：被告於假釋期間不深自反
    省仍屢犯案，足見其惡性非輕，且於短期內多次犯案，所竊財物非少等情狀，原
    審僅處被告一年二月有期徒刑，核與被告所彰之惡性並不相當，尚嫌輕縱，是原
    審量刑尚有未洽云云，雖未指摘及此，但原判決既有上述可議之處，自應由本院
    將原判決撤銷改判。爰審酌被告有如事實欄所示之搶奪、違反懲治盜匪條例、竊
    盜等罪前科（有本院被告全國前案紀錄表附卷足憑），素行不佳，且連續六次行
    竊行為對被害人所造成之損害不輕，惟其於犯罪後均能坦承犯行，態度良好暨檢
    察官請求量處被告有期徒刑一年六月，然被告於起訴後又經移送併辦如附表編號
    一、二、六之犯行等一切情狀，量處如主文所示之刑，以示懲儆。另前開扣案之
    手電筒一支、鑰匙三支、扳手四支、Ｔ型鐵撬六支及塑膠手套三只，均為被告所
    有，或供其本案犯罪所用或預備供犯罪所用之物，業據被告於警訊時所供明，爰
    併依刑法第三十八條第一項第二款規定宣告沒收。至查扣之美工刀一支、螺絲起
    子三支、活動板手一支，被告已供陳與其本案犯行無關，故不併予諭知沒收，附
    此說明。
三、據上論斷，應依刑事訴訟法第三百六十九條第一項前段、第三百六十四條、第二
    百九十九條第一項前段，刑法第五十六條、第三百二十一條第一項第一款、第二
    款、第三款、第三十八條第一項第二款，判決如主文。
本案經檢察官丁○○到庭執行職務。
中      華      民      國    八十九     年      三       月    十五    日
                                  臺灣高等法院臺中分院刑事第三庭
                                        審判長法  官  方  艤  駐
                                 法  官  王  德  麟
                                              法  官  吳  信  銘
右正本證明與原本無異。
不得上訴。
                                              書記官  柯  孟  伶
中      華      民      國    八十九     年      三       月    十六    日
附錄論罪科刑法條：
刑法第三百二十一條第一項：
犯竊盜罪而有左列情形之一者，處六月以上五年以下有期徒刑：
一、於夜間侵入住宅或有人居住之建築物、船艦或隱匿其內而犯之者。
二、毀越門扇、牆垣或其他安全設備而犯之者。
三、攜帶兇器而犯之者。
四、結夥三人以上而犯之者。
五、乘火災、水災或其他災害之際而犯之者。
六、在車站或埠頭而犯之者。
前項之未遂犯罰之。
附表：
┌──┬───────┬───────┬────────┬────┬───┬─────┐
│編號│時       間   │地        點  │ 犯  罪  方  法 │所得財物│被害人│所犯法條  │
├──┼───────┼───────┼────────┼────┼───┼─────┤
│    │              │              │                │金戒指二│      │刑法第三百│
│ 一 │八十八年五月二│彰化縣和美鎮道│持客觀上具有危險│只（約二│己○○│二十一條第│
│    │              │              │                │錢）印章│      │一項、第一│
│    │日二十時許夜間│周路十三號黃宏│性之兇器板手一支│五個、台│      │款、第二款│
│    │              │毅住宅        │                │灣中小企│      │、第三款。│
│    │              │              │，破壞門扇進入行│業銀行存│      │          │
│    │              │              │                │簿、金項│      │          │
│    │              │              │其內行竊。      │鍊二條等│      │          │
│    │              │              │                │。      │      │          │
├──┼───────┼───────┼────────┼────┼───┼─────┤
│ 二 │八十八年五月二│彰化縣和美鎮雅│大門未關而逕行入│金項鍊一│戊○○│刑法第三百│
│    │十日中午左右  │安路一二七號  │內行竊          │條、現金│      │二十條第一│
│    │              │       │                │一千元左│      │項。      │
│    │              │              │                │右      │      │          │
├──┼───────┼───────┼────────┼────┼───┼─────┤
│    │              │              │                │皮包內有│      │刑法第三百│
│ 三 │八十八年七月十│彰化縣和美鎮山│持客觀上具有危險│現金八百│甲○○│二十一條第│
│    │              │              │                │元、江紋│      │一項、第一│
│    │七日凌晨三時許│犁里七寮路二○│性之兇器板手一支│慧之身分│      │款、第二款│
│    │              │              │                │證一張、│      │、第三款。│
│    │夜間          │三號甲○○住宅│，破壞鋁門門鎖進│汽機車駕│      │          │
│    │              │              │                │照二張、│      │          │
│    │              │。            │入竊取置於客廳桌│行照一張│      │          │
│    │              │              │                │、郵局提│      │          │
│    │              │              │上之皮包一個。  │款卡一張│      │          │
│    │              │              │                │、富邦銀│      │          │
│    │              │              │                │行及玉山│      │          │
│    │              │              │                │銀行之信│      │          │
│    │              │              │                │用卡二張│      │          │
├──┼───────┼───────┼────────┼────┼───┼─────┤
│ 四 │八十八年七月十│彰化縣和美鎮山│以同編號三之方式│諾基亞手│壬○○│刑法第三百│
│    │              │              │破壞客廳大門侵入│機二支、│      │二十一條第│
│    │七日凌晨三時十│犁里新路一號蔡│而竊得行動電話二│車號ＯＧ│      │一項、第一│
│    │              │              │支及汽車之鑰匙，│─三０二│      │款、第二款│
│    │五分許夜間    │木林之住宅    │再以該鑰匙開啟停│六號國瑞│      │、第三款。│
│    │             │              │放於該址門口之車│牌，一六│      │          │
│    │              │              │號ＯＧ─三０二六│○○西西│      │          │
│    │              │              │號車            │之自用小│      │          │
│    │              │              │                │客車一部│      │          │
│    │              │              │                │。      │      │          │
├──┼───────┼───────┼────────┼────┼───┼─────┤
│ 五 │八十八年八月三│彰化縣和美鎮孝│持所有客觀上具有│車號ＪＢ│癸○○│第三百二十│
│    │日上午九時許  │光路孝光公園前│危險性之兇器六角│Ａ─三八│      │一條第一項│
│    │              │              │板手一支竊取    │九號機車│      │第三款。  │
│    │              │              │                │一部    │      │          │
├──┼───────┼───────┼────────┼────┼───┼─────┤
│ 六 │八十八年九月二│彰化縣和美鎮雅│以所有自備之鑰匙│車號ＱＦ│子○○│第三百二十│
│    │              │              │                │─二八六│      │條第一項。│
│    │十五日下午五時│安路二七八巷附│竊取            │六號福特│      │          │
│    │              │              │                │廠牌自用│      │          │
│    │許            │近路旁        │                │小客車一│      │          │
│    │              │              │                │部。    │      │          │
└──┴───────┴───────┴────────┴────┴───┴─────┘
                                                      Ｑ


司法院資訊處製作；財團法人民間司法改革基金會備份。
